【裁判字號】    90,訴,346
【裁判日期】    900906
【裁判案由】    搶奪等
【裁判全文】
臺灣士林地方法院刑事判決                            九十年度訴字第三四六號
    公  訴  人  臺灣士林地方法院檢察署檢察官
    被      告  甲○○
右列被告等因搶奪等案件，經檢察官提起公訴（九十年度偵字第六一三五號），本院
判決如左：
    主  文
甲○○意圖為自己不法之所有，而搶奪他人之動產，處有期徒刑壹年。
扣案之鑰匙壹串沒收。
    事  實
一、甲○○甫於民國（下同）八十九年十月十六日因偽造文書案件，經臺灣臺北地方
    法院判處拘役三十日，如易科罰金以三百元折算一日，緩刑二年，其於緩刑期間
    猶不知警惕，因失業缺錢花用，乃起意行搶，先於九十年六月五日晚上十時十五
    分以後至翌（六）日凌晨零時三十分前之某時間，在台北市○○區○○街五十之
    二號前，見乙○○○所有之車牌號碼ＡＢＷ─六四二號重型機車停放於該處，無
    人看顧，未上大鎖，認有機可乘，竟意圖為自己不法之所有，即持其所有供行竊
    所用之鑰匙一串，以其中一支鑰匙擅自啟動該機車而竊走，得手後，作為行搶之
    交通工具，旋騎至台北市大同區○○○路、雙連街口附近路旁停放，引擎未熄火
    ，伺機找尋下手行搶之目標，嗣於同年月六日凌晨零時三十分許，在台北市大同
    區○○○路與雙連街口，見丙○○在該處停放機車後，正準備拿起置放在機車腳
    踏板上之皮包而不注意之際，即跑上前由左後搶奪丙○○之皮包一只，內有現金
    新台幣（下同）二萬七千四百元、ＮＯＫＩＡ廠牌行動電話一支、丙○○之機車
    駕照、行照及身分證各一枚等財物，甲○○搶得後，往前跑至上開竊得之重型機
    車停放處，並迅速跳上該機車（該機車引擎發動中），欲騎機車逃離現場，惟丙○○適上前拉住該機車把手，奮力加以阻止，致甲○○重心不穩，無法騎乘該機
    車，遂棄車逃逸，丙○○見狀，乃大喊搶劫，幸經路人尾隨追捕，果於台北市大
    同區○○○路、赤峰街口，為路人陳憲法、黃瑞松合力逮獲，並報警前來處理，
    扣得甲○○所有之前開行竊工具鑰匙一串。
二、案經臺北市政府警察局大同分局報請臺灣士林地方法院檢察署檢察官偵查起訴。
    理  由
一、訊據被告甲○○固坦認確於前揭時、地搶奪丙○○之皮包等情屬實，惟矢口否認
    有何竊取乙○○○機車之犯行，並辯稱：伊搶完後，往前跑沒幾步，便發現有部
    機車正發動中，伊為了逃離現場，就跳上該機車準備騎走，且機車上的鑰匙也不
    是伊的，伊並沒有事先偷該機車停放在那裡云云。經查，被告於右開時、地搶奪
    丙○○之皮包及其內財物等事實，除據被告供承不諱外，亦核與被害人丙○○指
    述遭搶之情節相符，並經在場證人陳憲法、黃瑞松於警訊時證述明確，復有贓物
    認領保管單乙紙在卷可稽，足徵其自白與事實相合，罪證已明，被告此部分之犯
    行洵堪認定；另關於被告竊取車牌號碼ＡＢＷ─六四二號重型機車之犯行，已據
    被害人乙○○○於警、偵訊時指述綦詳，又有扣案之鑰匙一串及卷附之車籍作業
    系統─查詢認可資料乙份、機車照片影本二張、贓物認領保管單乙紙可資佐證，
    且被害人機車失竊之時間與地點，與上開搶案之時地頗為接近，該機車若非被告
    所竊，何以在失竊後不久，置放在被告行搶附近路旁，且引擎發動中？又何以被
    告於行搶後，會立即往該機車停放處跑去，並迅速跳上該機車，欲騎機車逃逸？
    ，在在與常情有悖，綜上所述，參互各情，被告應有竊取上開機車之事實，是被
    告前開所辯，要屬卸責之詞，尚不足採信，被告此部分之犯行亦堪以認定，應予
    依法論科。
二、核被告所為，係犯刑法第三百二十條第一項之竊盜罪及同法第三百二十五條第一
    項之搶奪罪。被告所犯上開二罪間，具有方法結果之牽連關係，應依刑法第五十
    五條規定，從一重之搶奪罪處斷。爰審酌被告有犯罪前科，此有臺灣高等法院被
    告全國前案紀錄表存卷可按，素行不良，且現於緩刑期內，仍不思改過向上，竟
    偷竊機車及當街搶奪路人皮包，影響社會治安甚鉅，惡性非輕，暨其等犯罪後坦
    承部分犯行，尚知悔改等一切情狀，量處如主文所示之刑，以示懲儆。
三、扣案之鑰匙一串，係被告所有，且供其竊取機車所用之物，爰依刑法第三十八條
    第一項第二款規定併予宣告沒收。
據上論斷，應依刑事訴訟法第二百九十九條第一項前段，刑法第三百二十條第一項、
第三百二十五條第一項、第五十五條、第三十八條第一項第二款，罰金罰鍰提高標準
條例第一條前段，判決如主文。
本案經檢察官黃惠玲到庭執行職務
中      華      民      國      九十      年      九      月      六    日
                                  台灣士林地方法院刑事第三庭
                                      法  官  李  育  仁
如不服本判決，應於判決送達後十日內，向本院提出上訴狀。
附錄本案論罪科刑法條全文：
刑法第三百二十條第一項、第三百二十五條第一項


司法院資訊處製作；財團法人民間司法改革基金會備份。
